【裁判字號】    99,聲,987
【裁判日期】    991207
【裁判案由】    聲請具保停止羈押
【裁判全文】
臺灣高等法院臺南分院刑事裁定
聲請人即
被    告  林三榮
                 （現於臺灣臺南看守所羈押中）
上列被告因竊盜案件，聲請人聲請具保停止羈押，本院裁定如下
：
    主  文
聲請駁回。
    理  由
一、聲請意旨略以：上訴人即被告林三榮因所犯竊盜等案，被告
    從案發開始都已自白及有坦承犯行，案情亦已明朗，事後也
    深感悔悟，請求庭上體恤家中只剩一位70多歲的母親患有重
    病，需由被告陪同就醫，又需被告回去安置母親往後生活問
    題，以便被告以後能面對事實安心受徒刑之執行。而被告卻
    已深感悔悟，絕無反覆實施同一犯罪，而被告願受貴院指定
    日期向貴院報到，以示被告確有悔過之心，絕無逃亡之意，
    然被告家中經濟不好，請求庭上准予適當金額交保，被告以
    後絕不再犯錯云云。
二、按被告經法官訊問後，認為犯罪嫌疑重大，而有下列情形之
    一，非予羈押，顯難進行追訴、審判或執行者，得羈押之︰
    (一)逃亡或有事實足認為有逃亡之虞者。(二)有事實足認為
    有湮滅、偽造、變造證據或勾串共犯或證人之虞者。(三)所
    犯為死刑、無期徒刑或最輕本刑為五年以上有期徒刑之罪者
    ，刑事訴訟法第101條第1項定有明文。另按被告經法官訊問
    後，認為犯刑法第三百二十條、第三百二十一條之竊盜罪，
    其嫌疑重大，有事實足認為有反覆實施同一犯罪之虞，而有
    羈押之必要者，得羈押之，刑事訴訟法第101條之1第1項第5
    款定有明文。又羈押被告之目的，在於確保訴訟程序之進行
    、確保證據之存在、真實及確保刑罰之執行，而被告有無羈
    押之必要，及羈押後其原因是否仍然存在，有無繼續羈押之
    必要，應否延長羈押，均屬事實認定之問題，法院有依法認
    定裁量之職權，自得就具體個案情節予以斟酌決定（最高法
    院29年抗字第57號、46年台抗字第6號判例意旨可資參照）
    。
三、經查：
  (一)本件被告因涉犯竊盜罪，前經本院99年上易字第710號訊問
    後，認為犯罪嫌疑重大，而有刑事訴訟法第101條第1項第1
    款及第101條之1第1項第5款之情事，有相當理由認有羈押原
    因存在，且非予羈押，顯難進行審判或執行，而有羈押之必
    要，經本院於民國99年11月17日執行羈押。
  (二)被告經法官訊問後，認為犯刑法第321條之竊盜罪，犯罪嫌
    疑重大。犯行既經原審判處應執行有期徒刑一年四月在案，
    衡情重罪常伴有逃亡之高度可能性，非經羈押顯難進行審判
    ，而有繼續羈押之必要，因而依第101條第1項第1款規定，
    應予羈押。又按有事實足認為有反覆實施同一犯罪之虞，而
    有羈押之必要者，得羈押之，刑事訴訟法第101條之1第1項
    第5款亦定有明文。而被告犯竊盜罪經原審判決有期徒刑一
    年四月在案，足見被告犯罪嫌疑重大，又審酌本件被告數次
    竊盜犯行，相隔時間甚短，再觀之被告之前科紀錄，亦有多
    次竊盜前科，顯見被告屢犯竊盜罪仍不知悔改，因此確有事
    實足認被告有反覆實施同一竊盜犯行之虞，而有羈押之必要
    。且被告犯案情節重大，嚴重危害社會治安，為免被告再度
    犯案，維持社會安寧秩序，並為將來刑事執行之保全，審酌
    比例原則及必要性原則，認有繼續執行羈押之必要，且該羈
    押之必要性尚無從因具保或限制住居等手段替代，是依刑事
    訴訟法第101條之1第1項第5款之規定，對被告應予以羈押，
    並無不符。
  (三)又被告雖於偵查及本院審理中均自白坦承上開犯嫌，兼有上
    開卷證存卷可佐，其犯罪嫌疑重大要無疑義。且本件被告數
    次竊盜犯行，足見其不知悔悟，仍企圖為己之私，反覆實施
    竊盜犯行，且被告犯竊盜犯行，前科累累，有卷附前案紀錄
    可為稽證，是確有事實足認被告有反覆實施同一竊盜犯罪之
    虞，揆諸首開規定，自已合於預防性羈押之要件。是仍有預
    防被告反覆實施同一竊盜犯行之必要。至有關證據、證人調
    查是否完畢，案情是否已明朗等情，則屬法院之訴訟程序進
    行職權，與本件羈押之事由，並不相涉，附此說明。
  (四)又被告雖稱伊家有老母需照顧安置等情，此僅屬被告個人之
    家庭情形，並無法以此排除被告原有之羈押原因，仍不得執
    此而認應撤銷羈押。蓋被告所述情雖可憫，惟以刑事訴訟程
    序關於被告羈押之執行，係為確保國家司法權對犯罪之追訴
    處罰及保障社會安寧秩序而採取之必要手段，與受處分人個
    人自由及家庭生活機能之圓滿，難免衝突，不能兩全，況被
    告尚可尋求親友或相關社會福利機構協助。是被告以須陪老
    母就醫及需安置老母生活為由，聲請具保停止羈押，然該等
    事由，均與本件羈押原因是否消滅無關聯性，亦非本院審酌
    停止羈押之原因，不符合刑事訴訟法第114條各款所列不得
    駁回具保聲請之情形，非本院所得審酌停止羈押之事由。是
    被告為此聲請具保停止羈押，亦難准許。
  (五)被告雖又稱：伊卻已深感悔悟，絕無反覆實施同一犯罪，而
    伊願受貴院指定日期向貴院報到，以示伊確有悔過之心，絕
    無逃亡之意云云，惟如前所述，被告所為竊盜犯行，犯罪嫌
    疑重大，且經原審判處應執行有期徒刑一年四月在案，客觀
    上有「相當理由」認有逃亡之虞，並被告所犯竊盜前科累累
    ，確有反覆實施之虞，是被告單以主觀認知辯稱其已悔過而
    無逃亡之虞或無反覆實施同一犯罪之虞等語，亦無可採。
四、綜上所述，本件被告之羈押原因尚未消滅，所聲請具保停止
    羈押，自難准許，應予駁回。
五、爰依刑事訴訟法第220條，裁定如主文。
中    華    民    國    99    年    12    月    7     日
                  刑事第七庭    審判長法  官  李文福
                                      法  官  陳顯榮
                                      法  官  顏基典
以上正本證明與原本無異。
不得抗告。
                                      書記官  林宛妮
中    華    民    國    99    年    12    月    7     日

司法院資訊處製作；財團法人民間司法改革基金會備份。
